

Mattia Rubini
mattia.rubini@gmail.com
+39 329 617 1153
GitHub
GitLab
Stack Overflow

Rubini Mattia

Sviluppatore

Presentazione

In tutto quello che faccio, cerco sempre di migliorarmi e di imparare cose nuove. Tutti i miei progetti passati e questo curriculum sono frutto del mio lavoro in quanto autodidatta. L'intero curriculum è stato fatto con ETEX, un linguaggio markup il cui scopo è fare documenti. Il codice sorgente di questo curriculum si trova sul mio account gitHub. L'informatica mi ha sempre appassionato, sin dall'età di 14 anni.

Esperienze

Feb 2017 - Mag 2017, Postfix Calculator (app Android)

Imparato a programmare app usando android studio, Java e XML. A seguire ho pubblicato una app android Postifix Calculator. Il codice sorgente è pubblico su gitlab

Nov 2016 - Feb 2017, Wordpress (sito personale)

Imparato a fare siti con wordpress. Con queste nozioni ho fatto il mio sito personale. Il codice sorgente è disponibile su github.

Formazione

2017 - ad oggi, Studio ing. Informatica

Nel 2016 ho deciso di cambiare facoltà, per focalizzarmi sullo studio dell'informatica, presso l'Alma Mater Studiorum di Bologna.

2015 - 2016, Borsa di studio a Shanghai

Vincitore della borsa di studio per studiare a Shanghai, presso la Tongji.

2013 - 2016, Studio ing. dell'Automazione

Iscritto ad ing. dell'Automazione presso l'Alma Mater Studiorum di Bologna

2007 - 2013, Diploma

Diplomato presso il liceo scientifico Niccolò Copernico di Bologna. Indirizzo di Studi MAXI (Potenziamento del liceo scientifico). Tale indirizzo insegna a programmare fin dai primi anni.

Competenze

Competenze informatiche avanzate

PythonCSSJavagit

JavaHTMLshell

Competenze informatiche

Database SQL
 Wordpress
 Django
 Linux
 PHP
 MacOS
 Macomputer

Lingue conosciute

- Italiano (madrelingua)
- Francese (madrelingua)
- o Inglese (avanzato)

Motivazione

Non mi spavento facilmente davanti le avversità. Per non fermarmi davanti il primo ostacolo, ho imparato l'inglese per accedere a più materiale possibile.

Inoltre, trovo sempre un modo per risolvere i problemi, il mio account di Stack Overflow ne è la prova.

Sempre grazie a Stack Overflow ho imparato ad essere chiaro e preciso nella esposizione e risoluzione dei problemi.

Altre esperienze di vita

Membro del Rotaract Club Bologna Valle del Savena.

Ho assemblato il mio computer.

In passato ho fatto ampio uso di arduino e il raspberry pi.

Vacanza studio-lavoro con attività di volontariato per la ripopolazione della vegetazione in Islanda.

Vacanza studio-lavoro con attività di volontariato per la preparazione di una struttura dedicata a ragazzi disadattati in Inghilterra.

Attività di volontariato presso circolo Ancescao di Corticella in qualità di barista.

Lavoro estivo in qualità di magazziniere in struttura a temperatura controllata, per generi alimentari.